臺灣桃園地方法院民事判決
110年度訴字第2206號
原      告  唐氏日玲（DUONG THI NHAT LINH）

訴訟代理人  邱奕榮
被      告  伍柏宇
上列當事人間請求損害賠償事件，本院於民國110年12月27日言
詞辯論終結，判決如下︰
    主      文
被告應給付原告新臺幣伍萬元，及自民國一一○年十二月一日起
至清償日止，按週年利率百分之五計算之利息。
訴訟費用由被告負擔十二分之一，餘由原告負擔。
本判決第一項得假執行。但被告如以新臺幣伍萬元為原告預供擔
保，得免為假執行。
其餘之訴及假執行聲請均駁回。
    事實及理由
一、原告主張：被告於民國110年5月3日上午8時57分許，見原告
    進入ＯＯ大學校舍廁所，即尾隨前往，並基於妨害秘密之犯意
    ，趁原告褪下衣物後，將隨身攜帶具有錄影功能之行動電話
    ，自門縫下伸出，並透過手機攝錄鏡頭窺視原告非公開之活
    動，嗣經原告發覺後呼救，被告旋逃離現場。被告上開行為
    經本院110年度桃簡字第1732號刑事判決犯窺視非公開活動
    罪，處拘役30日，如易科罰金，以新臺幣（下同）1千元折
    算1日。原告為外國留學生，被告上開犯罪行為造成原告心
    理、人格尊嚴及學習上之重大影響，對公共廁所皆有恐懼之
    心，擔心不知何時又會遭偷拍，爰依民法第184條第1項前段
    、第195條及性騷擾防治法第9條規定，請求被告賠償精神慰
    撫金60萬元，並聲明：（一）被告應給付原告60萬元及自起
    訴狀繕本送達翌日起至清償日止，按週年利率百分之5計算
    之利息。（二）願供擔保，請准宣告假執行等語。
二、被告則以：被告有原告所指窺視原告如廁之非公開活動，但
    無偷拍竊錄行為，且原告未提出其受有損害之事證。若認被
    告所為已構成侵權行為並造成原告損害，被告當時因學校專
    題報告與畢業考、加上校外實習時受到主管不公平對待與實
    習學分之雙重壓力，並有沉重家庭經濟負擔，一時不慎犯下
    過錯，已深自反省，於刑事程序及性平調查程序均坦承不諱
    ，更多次撰寫道歉信請學校轉交原告，被告為低收入戶，父
    親於5年前受傷導致無法繼續工作毫無收入，銀行協商欠款
    無力償還，母親也是打工計時人員，收入不穩定，而爺爺、
    奶奶將近80歲，身體狀況不好均罹癌，奶奶所患肝癌目前必
    須使用標靶藥物，每月自付額將近萬元，被告甫自大學畢業
    ，從事服務業之計時人員，月收入約9千至1萬元，尚有父親
    、爺爺、奶奶須被告扶養，經濟實屬困難，請考量本件發生
    經過及兩造經濟等情狀，從輕認定賠償數額等詞，資為抗辯
    ，並答辯聲明：（一）原告之訴及假執行之聲請均駁回。（
    二）如受不利判決，請准予供擔保免為假執行。
三、對他人為性騷擾者，負損害賠償責任；前項情形雖非財產上
    之損害，亦得請求賠償相當之金額，性騷擾防治法第9條第1
    項、第2項前段定有明文。又因故意或過失，不法侵害他人
    之權利者，負損害賠償責任；不法侵害他人之身體、健康、
    名譽、自由、信用、隱私、貞操，或不法侵害其他人格法益
    而情節重大者，被害人雖非財產上之損害，亦得請求賠償相
    當之金額，民法第184條第1項前段、第195條第1項前段分別
    定有明文。
四、經查，原告前揭主張遭被告窺視原告如廁之非公開活動，業
    據提出本院110年度桃簡字第1732號刑事簡易判決、ＯＯ大學1
    10年9月15日函及所附性平案調查報告等影本為證，且為被
    告所不爭執，堪信為真實。被告上開行為係因故意不法侵害
    原告之隱私，且其情節重大，揆諸前揭規定，原告請求被告
    賠償其所受非財產上損害之精神慰撫金，即屬有據。本院審
    酌被告上開行為所致原告精神上痛苦程度，原告自陳目前為
    就讀ＯＯ大學五年級之外國留學生，無法從事正式工作，僅曾
    打零工，目前由男友提供生活費，被告則自陳甫大學畢業，
    從事服務業之計時人員，月收入約9千至1萬元，並以前詞辯
    稱經濟困難，為低收入戶，有被告提出之三重區之新北市社
    會福利資格證明在卷可稽，並參酌兩造之身分、地位、經濟
    狀況等各情，認原告得請求之精神慰撫金以5萬元為適當。
五、綜上所述，原告依侵權行為法律關係請求被告給付5萬元及
    自起訴狀繕本送達翌日即自110年12月1日起至清償日止，按
    週年利率百分之5計算之遲延利息部分，為有理由，應予准
    許，逾此範圍之請求則無理由，應予駁回。原告請求有理由
    部分，所命給付金額未逾50萬元，依職權宣告假執行，並依
    被告聲請，宣告被告預供擔保而免為假執行。原告其餘請求
    既經駁回，其假執行之聲請已失所依據，應併予駁回。
六、本件事證已臻明確，兩造其餘攻擊防禦方法，經斟酌後均不
    足以影響本判決結果，爰不一一論述，附此敘明。
七、據上論結，本件原告之訴為一部有理由，一部無理由，依民
    事訴訟法第79條、第389條第1項第5款、第392條第2項，判
    決如主文。
中　　華　　民　　國　 111  　年　　 1  　月　　13　　日
                  民事第二庭  法　官　謝宜伶
正本係照原本作成。
如對本判決上訴，須於判決送達後二十日內向本院提出上訴狀。
如委任律師提起上訴者，應一併繳納上訴審裁判費。
中　　華　　民　　國　　111 　年　　1 　　月　　18　　日
                              書記官  李仲旻